【裁判字號】    90,易,241
【裁判日期】    900531
【裁判案由】    竊盜
【裁判全文】
臺灣花蓮地方法院刑事判決                            九十年度易字第二四一號
    公  訴  人  臺灣花蓮地方法院檢察署檢察官
    被      告  甲○○
    被      告  丁○○
右列被告因竊盜案件，經檢察官提起公訴（九十年度偵字第二七四號），本院判決如
左：
    主  文
甲○○連續結夥三人以上，攜帶兇器竊盜，處有期徒刑捌月。緩刑參年。扣案之檳榔
刀壹把、鋸子壹把均沒收。
丁○○結夥三人以上，攜帶兇器竊盜，處有期徒刑柒月。緩刑參年。扣案之檳榔刀壹
把、鋸子壹把均沒收。
    事  實
一、甲○○基於概括之犯意，與乙○○共同意圖為自己不法之所有，於民國九十年一
    月九日十六時及同年月十一日二十三時，連續二次一同至花蓮縣玉里鎮安通山區
    ，持乙○○所有，足以致人死傷之兇器檳榔刀壹把及鋸子壹把，先以鋸子割下現
    場所找到之竹子（未據為己有），再以檳榔刀綁在竹子上，持以竊割不知何人所
    有之檳榔，二次共同竊取市值依序為新台幣（下同）八千九百五十二元、八千八
    百三十九元之檳榔，得款後二人朋分花用。二人復於九十年一月十四日二十一時
    許，夥同丁○○三人，結夥至花蓮縣玉里鎮春日山區，以相同手法，竊取丙○○
    所有之檳榔，約有一部小貨車（車牌號碼ＨＵ–四七九六號）滿載之數量（連同
    細枝），約三、四萬粒，市價約三、四萬元之檳榔，嗣於次日凌晨三時十五分，
    為警在花蓮縣玉里鎮○○路二十六號乙○○宅前臨檢查獲上情。並扣得上開用於
    竊取檳榔之工具檳榔刀壹把、鋸子壹把。
二、案經花蓮縣警察局玉里分局報請臺灣花蓮地方法院檢察署檢察官偵查起訴。
     理  由
一、訊據被告被告甲○○、丁○○對右揭犯行，丁○○於本院審理中自白無訛。而甲○○則於審理時，最初坦承乙○○與其至安通山區及春日山區，前後三次竊取檳
    榔；惟再經本院告以乙○○於警訊中所供述之要旨（乙○○供稱：查獲當時，伊
    當時駕車正準備下貨，是要收甲○○的貨云云。甲○○又改口供稱：春日那次是
    「我和丁○○二人去的」。然丁○○卻陳稱「乙○○所述不實，他是和我們一起
    去偷割」等語。再甲○○於警訊，經警訊以：「何人帶頭去割，你們三人是否知
    道一同前往偷竊？如何分工？」其答：「乙○○帶頭，今日丁○○、我約他一同
    前往，我們三人都知道要去偷檳榔。乙○○負責割檳榔，我背，丁○○擺放檳榔
    成一堆」。且再經檢察官偵訊中，訊以：「九十年一月九日何人去偷？十一日、
    十四日各是何人去偷？警訊所言實在？」其答「九、十一日二次，是我和乙○○
    去偷的。十四日劉也有去，警訊所言實在等語。則甲○○再於審理中迴護乙○○
    ，陳稱：春日那次，乙○○未去云云，殊非足採。至於甲○○於審理中，再供稱
    ：第一次及第二次中，其中一次是乙○○已割好，放在旁邊，叫我去載而已云云
    。本院認以一般社會之經驗法則，至果園竊取果物，通常是懼怕果物之主人出現
    而被逮獲，動作均會很快，停留竊取現場之時間愈短愈好，豈有竊割好檳榔後，
    再大費周章，找人、找車至現場載贓物，拖延在場時間，而有加大機會被逮獲之
    虞。再因有前述所論述之情節，故甲○○此部分所供，第一、二次中，有一次伊
    僅是去搬贓云云，亦難以採憑。另外甲○○所供，其第一次、第二次與乙○○所
    竊得之檳榔，賣得款項依序為二千多元、四千多元等語，就其所述一次分到二千
    多元部分，因有賣價之估價單八千九百五十二元、八千八百三十九元可憑，且有
    甲○○於警訊中所供：「．．．第一次與第二次均割半台車．．．」故其於審理
    中所述一次朋分到二千多元，即可能因記憶有誤所致，從而可認定第一、二次所
    竊取之檳榔數目，如估價單所載。此外復有乙○○所有，供竊取檳榔所使用之工
    具，檳榔刀壹把、鋸子壹把扣案足佐及贓物領據、現場及贓物照片九幀、第一、
    二次竊取檳榔所賣得之估價單在卷可稽，事証明確，被告二人犯行洵堪認定。
二、按扳手、鉗子、起子等物，客觀上均足對人之生命、身體、安全構成威脅應認為
    行兇器具，持以行竊應成立加重竊盜罪。再按攜帶兇器竊盜，祇須行竊時攜帶具
    有危險性之兇器為已足，不以攜帶之初有行兇之意圖為必要，最高法院七十六年
    台上字第三九二九號判決意旨及同院七十五年度台上字第一一六六號判決意旨參
    照。查被告二人及共同被告乙○○攜帶用於竊取檳榔所使用之工具，鐮刀一把、
    鋸子一把，經本院當庭調出提示被告二人，該二件工具，均非常尖利，客觀上均
    足對人之生命、身體、安全構成威脅，揆諸前揭決意旨，不以攜帶之初有行兇之
    意圖為必要，即應論以加重竊盜罪。則甲○○所辯，其所攜帶之鐮刀及鋸子各一
    把，非兇器云云，即有所誤解，併此敘明。核被告甲○○、丁○○就九十年一月
    十四日之犯行，係犯刑法第三百二十一條第一項第三款、第四款之結夥三人以上
    ，攜帶兇器竊盜罪。甲○○就九十年一月九日及同年月十一日之犯行，係犯刑法
    第三百二十一條第一項第三款之攜帶兇器竊盜罪。甲○○、丁○○就九十年一月
    十四日之犯行，二人與乙○○間有犯意之聯絡與行為之分擔，為共同正犯；而就
    九十年一月九日及同年月十一日之犯行，甲○○與乙○○二人間有犯意之聯絡與
    行為之分擔，亦為共同正犯。再甲○○所為之三次加重竊盜犯行，時間緊接，所
    犯罪名相同，顯係出於概括之犯意為之，為連續犯，爰依刑法第五十六條之規定
    以一罪論，並以加重情節較多者之九十年一月十四日之犯行論處，且加重其刑。
    審酌被告甲○○、丁○○並無犯罪科刑之紀錄，素行尚佳，丁○○為國中程度、
    甲○○為國小程度，二人犯案之動機、目的，所生之告訴人之損害及犯罪後之態
    度，丁○○坦承全部犯行，尚有悔意；而甲○○坦承部分犯行等一切情狀，分別
    量處如主文所示之刑。又被告甲○○、丁○○前未曾受有期徒刑以上刑之宣告，
    有台灣花蓮地方法院檢察署刑案資料查詢紀錄表可考，因一時失慮，偶罹刑典，
    事後已坦承部分犯行，深具悔意，經此刑之宣告後，應知警惕而無再犯之虞，本
    院因認暫不執行其刑為當，予以宣告緩刑三年，用啟自新。末扣案之檳榔刀壹把
    、鋸子壹把，係被告二人及共同被告乙○○用於供犯罪所使用之工具，且為乙○○所有，業據渠等三人供明，爰依刑法第三十八條第一項第二款之規定宣告沒收
    。至於用於接綁檳榔刀之竹子，係現場找到的，非被告三人所有，即不得為沒收
    之諭知。
三、本案共同被告乙○○另案勒戒中，經提解到庭後，另行判決。
據上論斷，應依刑事訴訟法第二百九十九條第一項前段，刑法第二十八條、第五十六
條、第三百二十一條第一項第三款、第四款、第七十四條第一款、第三十八條第一項
第二款，判決如主文。
本案經檢察官李子春到庭執行職務。
中      華      民      國      九十       年      五    月    三十一   日
                              臺灣花蓮地方法院刑事庭
                                  法  官  林  秀  鳳
右正本證明與原本無異。
如對本判決不服，應於送達後十日內，向本院提出上訴狀。（應抄附繕本）告訴人或
被害人如對於本判決不服者，應具備理由請求檢察官上訴，其上訴期間之計算係以檢
察官收受判決正本之日期為準。
                                  法院書記官
中      華      民      國      九十       年      六    月      一     日
附錄本判決論罪之法律條文：
刑法第三百二十一條第一項第三款、第四款：
犯竊盜罪而有左列情形之一者，處六月以上五年以下有期徒刑：
一、於夜間侵入住宅或有人居住之建築物、船艦或隱匿其內而犯之者。
二、毀越門扇、牆垣或其他安全設備而犯之者。
三、攜帶兇器而犯之者。
四、結夥三人以上而犯之者。
五、乘火災、水災或其他災害之際而犯之者。
六、在車站或埠頭而犯之者。


司法院資訊處製作；財團法人民間司法改革基金會備份。
